【裁判字號】    99,抗,529
【裁判日期】    990531
【裁判案由】    聲請撤銷緩刑
【裁判全文】
臺灣高等法院刑事裁定                   99年度抗字第529號
抗  告  人
即  被  告  甲○○
上列抗告人因違反毒品危害防制條例案件，不服台灣士林地方法
院中華民國九十九年三月三十一日裁定（九十九年度撤緩字第三
七號），提起抗告，本院裁定如下：
    主  文
抗告駁回。
    理  由
一、聲請意旨略以：抗告人即被告甲○○因犯毒品危害防制條例
    案件，經台灣士林地方法院於民國九十八年八月三十一日以
    九十八年度審簡字第五七七號案件（臺灣士林地方法院檢察
    署九十八年度毒偵字第九三七號）判決有期徒刑四月，緩刑
    三年，於九十八年十月八日確定在案。詎被告於緩刑期前即
    九十八年八月一日，再犯毒品危害防制條例罪，經台灣士林
    地方法院以九十八年度士簡字第一０一０號案件判決有期徒
    刑三月，於九十九年一月十八日確定在案，足認原宣告之緩
    刑難收其預期效果。核被告所為，已合於刑法第七十五條之
    一第一項第一款所定撤銷緩刑宣告之原因，爰依刑事訴訟法
    第四百七十六條之規定聲請撤銷等語。
二、原審裁定意旨略以：經核該兩份判決內容，被告前於九十八
    年五月十日晚間六時許，基於施用第二級毒品甲基安非他命
    之犯意，在其臺北市北投區○○○路○段一五六號四樓住處
    內，以將第二級毒品甲基安非他命放置在玻璃球內，以火燒
    烤後，吸入所產生煙霧之方式，施用第二級毒品甲基安非他
    命一次，而經台灣士林地方法院以九十八年度審簡字第五七
    七號案件判決有期徒刑四月，緩刑三年，詎被告於緩刑期前
    （原審誤植為緩刑期內），即九十八年八月一日，復基於施
    用第二級毒品甲基安非他命之犯意，於九十八年八月一日採
    尿前回溯九十六小時某時許，在其臺北市○○區○○路六段
    四四九之一號住處，施用甲基安非他命一次，而經台灣士林
    地方法院於九十八年十二月二十四日以九十八年度士簡字第
    一０一０號案件判決有期徒刑三月，查被告於緩刑前犯同質
    類型犯行，經審酌其犯罪之動機、目的、手段，犯罪時所受
    之刺激及其品性、生活狀況、智識程度、犯罪所生之損害，
    及犯罪後態度等一切情狀，為期其自新，始予寬典，其九十
    八年八月一日所犯亦為違反毒品危害防制條例案件，兩案犯
    行、情節綜合觀之，僅時隔數月，因足認其不知悔悟自新，
    所宣告之緩刑難收其預期效果，有執行之必要，認與刑法第
    七十五條之一第一項第一款之規定相符，檢察官之聲請為正
    當，爰撤銷其緩刑之宣告等語。
三、抗告意旨略以：被告自緩刑後即未再使用毒品，從九十八年
    八月三十一日就在全國加油站上班，一切都正常上、下班，
    且都有配合地檢署的勞務和驗尿，警局打電話來我也全力配
    合再次驗尿，希望法官大人給我一個改過自新的機會，讓我
    能在社會上自我約束，我保證不會再犯，懇請法官大人能不
    要撤銷緩刑之宣告，我真的不想再讓我的爸爸媽媽為我的事
    傷心難過，我再次懇請法官大人給我最後的機會，讓我證明
    給爸爸、媽媽和所有人看我的改變云云。
四、按緩刑宣告是否撤銷，除須符合刑法第七十五條之一第一項
    第一款要件，法律並賦予法院就緩刑宣告對抗告人能否達到
    預期效果，以及有無執行刑罰必要性等裁量的權限。經查，
    原審詳酌抗告人觸犯的毒品危害防制條例罪後，認原確定判
    決的緩刑宣告未能收預期效果，且有執行刑罰的必要，而依
    職權裁量撤銷抗告人的緩刑宣告，認事用法並無不合。且由
    抗告人前於查獲後，案子判決確定前，仍繼續施用第二級毒
    品甲基安非命，堪認被告之自制力甚為薄弱。從而，本件抗
    告並無理由，應予駁回。
據上論結，應依刑事訴訟法第四百十二條，裁定如主文。
中    華    民    國    99    年    5     月    31    日
                  刑事第十七庭  審判長法  官  王聰明
                                      法  官  陳世宗
                                      法  官  陳憲裕
以上正本證明與原本無異。
不得再抗告。
                                      書記官  張玉如
中    華    民    國    99    年    6     月    4     日

司法院資訊處製作；財團法人民間司法改革基金會備份。
